【裁判字號】    90,簡上,109
【裁判日期】    900928
【裁判案由】    違反就業服務法
【裁判全文】
台灣彰化地方法院刑事判決                          九十年度簡上字第一九號
    上  訴  人
    即  被  告  甲○○
右列上訴人因違反就業服務法案件，不服本院九十年度彰簡字第三０八號，中華民國
九十年六月六日第一審簡易判決（聲請簡易判決處刑案號：八十九年度偵字第六九０
０號），提起上訴，本院管轄之第二審合議庭依第一審通常審判程序判決如左︰
    主  文
原判決撤銷。
甲○○無罪。
    理  由
一、公訴意旨略以被告甲○○明知雇主未經主管機關許可，不得聘僱未經許可或許可
    失效之外國人，仍自民國八十五年九月底起，與闕光倫（業經原審判決確定）共
    同聘僱自案外人劉文得處逃逸之菲律賓籍外勞MORGIA SUSANA DAQUE在甲○○位
    在彰化縣彰化市○○路○段二三七巷七六號之住處從事家庭監護工之工作，並由
    闕光倫將每月薪資新台幣（下同）一萬七千元交由甲○○轉交該外勞，迄八十九
    年六月二十二日十一時十五分許，在上址為警查獲，因認被告甲○○所為，係違
    反就服務法第五十三條第一款規定，其聘僱人數為一人，犯有同法第五十八條第
    一項前段之罪嫌。
二、按犯罪事實應依證據認定之，無證據不得推定其犯罪事實，刑事訴訟法第一百五
    十四條定有明文。所謂證據，須適於為被告犯罪事實之證明者，始得採為斷罪資
    料，如未能發現相當證據，或證據不足以證明，自不能以推測或擬制之方法，以
    為裁判基礎；又不能證明被告犯罪者，應諭知無罪之判決，刑事訴訟法第三百零
    一條第一項亦有明文。訊據被告堅詞否認有何共同僱用外籍勞工之犯行，並辯稱
    伊與其配偶年歲已高，其子闕光倫本於孝心僱用外籍勞工照顧父母，卻因不諳法
    令而肇錯，被告僅是同意接受該外勞之照料，並無觸法之意，焉有犯意聯絡﹖而
    闕光倫將每月薪資交由被告轉交該外勞之行為，本是人情之常，不能視為行為分
    擔等語。本件公訴人認被告涉有右揭犯行，係以被告於警訊中自承本案外勞係經
    伊同意，由闕光倫帶至伊住處照顧伊夫婦之生活起居，且該外勞於警訊中亦供稱
    係自八十五年九月逃逸後即由闕光倫僱用，並由闕光倫將每月薪資交予甲○○，
    再由甲○○轉交等情為其論據。經查公訴人所指之證據，為被告所不爭執，堪認
    該外勞係闕光倫所僱用，且由闕光倫支付薪資。次查共同犯罪事實之認定，必以
    具有足可證明各犯罪嫌疑人間確有犯意連絡及行為分擔、或合謀造意而推由一人
    或數人下手實施之積極證據為其前提，本件被告固有同意接受該外勞在其住處照
    顧被告夫婦之生活起居暨轉交薪資予該外勞等行為，惟被告是否明知闕光倫未經
    許可而聘僱該外勞，或被告是否具有雇主身分，是否有支付薪資之聘僱行為，是
    否與闕光倫間合謀造意推由闕光倫出面聘僱許可失效之外國人等情，均無積極證
    據足資證明，自不得遽指被告與闕光倫間有違反就業服務法犯意之聯絡及行為之
    分擔。揆諸首開說明，被告犯罪不能證明，自應為無罪之諭知。原審未查，對被
    告論罪科刑，自有未洽。被告上訴謂原判決有所違誤，請求撤銷，為有理由，應
    由本院準用刑事訴訟法第三百六十九條第二項規定，依第一審通常審判程序改判
    。
據上論斷，應依刑事訴訟法第四百五十五條之一第一項、第三項、第三百六十九條第
一項前段、第二項、第三百六十四條、第三百零一條第一項，判決如主文。
本案經檢察官羅美秀到庭執行職務。
中    華    民    國    九十      年      九      月      二十八        日
           臺灣彰化地方法院刑事第三庭
                                        審判長法官  鄭  永  玉
                                        法      官  廖  國  佑
                                        法      官  詹  秀  錦
右正本證明與原本無異。
如不服本判決，應於判決送達後十日內向本院提出上訴狀( 須附繕本 )。
                                        法院書記官  謝  鈴  玉
中    華    民    國    九十      年      十      月        四          日


司法院資訊處製作；財團法人民間司法改革基金會備份。
